---
title: "Informe Financiero"
output:
    html_document:
      theme: journal
urlcolor: #3fdd6b
---

<style>
.nav>li>a {
    position: relative;
    display: block;
    padding: 10px 15px;
    color: #3fdd6b;
}
.nav-pills>li.active>a, .nav-pills>li.active>a:hover, .nav-pills>li.active>a:focus {
    color: #ffffff;
    background-color: #3fdd6b;
}
</style>

```{r setup, echo=FALSE, cache=FALSE}
library(knitr)
library(rmdformats)

## Global options
options(max.print="75")
knitr::opts_chunk$set(
	echo = FALSE,
	message = FALSE,
	warning = FALSE,
	cache = TRUE,
	comment = NA,
	prompt = FALSE,
	tidy = TRUE
)
opts_knit$set(width=75)

```

```{r}
library(tidyverse)
library(googlesheets4)
library(plotly)

plotly <- function() {
  out <- list()
  class(out) <- c("interactivity")
  out
}

ggplot_add.interactivity <- function(object, plot, object_name) {
  plotly::ggplotly(plot)
}
```

## Cuentas en pesos {.tabset .tabset-fade .tabset-pills}

```{r}
# Meses a incluir
meses <- c("Ene", "Feb", "Mar")

# Saldo inicial
saldo_inicial_bbva <- 1571108.20
saldo_inicial_santander <- 0.0

# Planillas
options(gargle_oauth_email = "paola@expedicionciencia.org.ar")
transferencias <- read_sheet("https://docs.google.com/spreadsheets/d/1N6FGnCIkiw1xg1_do2KnTPFQkTIBv5oT94R0-ICraUA/edit#gid=0") %>% 
  rename(Destinatario = `A quien / CUIT / CBU`, 
         Concepto = `Concepto (n° de facturas, detalle)`)

cuenta_banco_bbva <- map(meses, ~ read_sheet("https://docs.google.com/spreadsheets/d/152XYQwKsdHEOFtUmTNUy4wV7R90MNUy-Q9sAXh_tVGE/edit#gid=140125494", sheet = .x)) %>% 
  bind_rows() %>% 
  left_join(select(transferencias, c("OrdenPago", "Proyecto", "SubProyecto")), by = c("OP" = "OrdenPago")) %>% 
  select(-`Fecha Valor`, -Codigo, -`Número Documento`) %>% 
  mutate(banco = "BBVA")

cuenta_banco_santander <- map(meses, ~ read_sheet("https://docs.google.com/spreadsheets/d/1GzYlyVzxWuvTJLJ0_f362lgq0GOZ4mw8QLzRL9CgAvo/edit#gid=0", sheet = .x)) %>% 
  bind_rows() %>% 
  mutate(signo = if_else(`Importe Pesos` >= 0, "Crédito", "Débito")) %>% 
  pivot_wider(names_from = signo, values_from = `Importe Pesos`) %>% 
  left_join(select(transferencias, c("OrdenPago", "Proyecto", "SubProyecto")), by = c("OP" = "OrdenPago")) %>% 
  select(-`Desc. Sucursal`, -`Cod. Operativo`, -Referencia) %>% 
  mutate(banco = "Santander Río")
```

### Anual 

Saldos diarios en las cuentas en pesos del banco BBVA y Santander Río.

```{r}
saldo_bbva <- cuenta_banco_bbva %>% 
  group_by(Fecha, banco) %>% 
  summarise(saldo_diario = sum(Crédito, na.rm = TRUE) + 
              sum(Débito, na.rm = TRUE)) %>%
  ungroup() %>%
  mutate(saldo_acum = cumsum(saldo_diario) + saldo_inicial_bbva) 

saldo_santander <- cuenta_banco_santander %>% 
  group_by(Fecha, banco) %>% 
  summarise(saldo_diario = sum(Crédito, na.rm = TRUE) + 
              sum(Débito, na.rm = TRUE)) %>%
  ungroup() %>%
  mutate(saldo_acum = cumsum(saldo_diario) + saldo_inicial_santander) 

( rbind(saldo_bbva, saldo_santander) %>% 
    mutate(Fecha = lubridate::as_date(Fecha)) %>% 
    ggplot(aes(Fecha, saldo_acum)) +
    geom_line(aes(color = banco)) +
    scale_x_date(date_breaks = "1 week", date_labels = "%b-%d") +
    scale_y_continuous(labels = scales::dollar_format(prefix="$")) +
    labs(title = "Saldos cuentas en pesos",
         x = "",
         y = "",
         color = "") +
    theme_minimal() ) %>% 
  ggplotly(dynamicTicks = TRUE) %>% 
  rangeslider() %>%
  layout(
    hovermode = "x",
    xaxis = list(
      type = 'date',
      tickformat = "%d-%b"
    ))
```

### Enero

Comming soon

## Cuentas en dólares {.tabset .tabset-fade .tabset-pills}

### Anual

Comming soon

### Enero

